臺灣臺北地方法院民事判決　　　　　　100年度重訴字第206號
原　　　告　奕維股份有限公司
兼
法定代理人　柯厲生
被　　　告　臺灣中小企業銀行股份有限公司
法定代理人　羅澤成
被　　　告　臺灣中小企業銀行東臺北分行
法定代理人　黃文卿
上列當事人間請求確認債權不存在事件，判決如下：
    主  文
原告之訴駁回。
訴訟費用由原告負擔。
    理  由
一、按訴狀送達後，原告不得將原訴變更或追加他訴。但請求之
    基礎事實同一者，不在此限。民事訴訟法第255 條第1 項第
    2 款定有明文。次按所謂請求之基礎事實同一，係指變更或
    追加之訴與原訴之主要爭點有其共同性，各請求利益之主張
    在社會生活上可認為同一或關連，而就原請求之訴訟及證據
    資料，於審理繼續進行在相當程度範圍內具有同一性或一體
    性，得期待於後請求之審理予以利用，俾先後兩請求在同一
    程序得加以解決，避免重複審理，進而為統一解決紛爭者即
    屬之。最高法院著有90年度台抗字第2 號裁判要旨可資參照
    。本件原告起訴聲明原為：「確認臺灣中小企業銀行股份有
    限公司於民國90年間向臺灣臺北地方法院所提告之新臺幣（
    下同）15,630,623元（90年度重訴字第1645號）債權，暨其
    後所延伸之債權俱不存在。」，嗣於審理中變更聲明為：「
    （一）撤銷鈞院90年度重訴字第1645號判決。（二）撤銷鈞
    院91年度執字第1854號強制執行程序。（三）撤銷臺灣臺中
    地方法院院91年度執字第15057號強制執行程序。（四）撤
    銷臺灣臺中地方法院90年度執字第33822號強制執行程序。
    （五）撤銷臺灣臺中地方法院93年度執字第18308號強制執
    行程序。（六）撤銷臺灣臺中地方法院91年度執字第13416
    號強制執行程序。（七）撤銷臺灣臺中地方法院90年度執全
    果字第2546號強制執行程序。（八）撤銷臺灣臺中地方法院
    90 年度執全十字第2331號強制執行程序。（九）撤銷鈞院
    99年度司執申字第118802號強制執行程序。」，原告就上開
    聲明所為變更、追加，經核尚屬基礎事實同一。揆諸首開說
    明，原告就上開聲明所為變更、追加，即屬適法，應予准許
    。
二、按原告之訴，依其所訴之事實，在法律上顯無理由者，法院
    得不經言詞辯論，逕以判決駁回之。民事訴訟法第249 條第
    2 項定有明文。次按原告之起訴，其訴訟標的為確定判決之
    效力所及者，法院應以裁定駁回之，民事訴訟法第249 條第
    1 項第7 款定有明文。
三、原告起訴主張：被告臺灣中小企業銀行東臺北分行人員於82
    年2 月初數次要原告到其分行辦理出口押匯，原告即要求報
    關行將原欲在土地銀行忠孝分行出口押匯的澳洲IXL 客戶總
    金額美金153,800 元之信用狀轉到臺灣中小企業銀行東臺北
    分行辦理出口押匯，然澳洲開狀銀行以押匯文件瑕疵為由拒
    付，臺灣中小企業銀行東臺北分行在真相未釐清前即報請中
    小企業信用保證基金列管原告奕維股份有限公司（下稱奕維
    公司）之信用，原告前往臺灣中小企業銀行東臺北分行查詢
    信用列管原因，臺灣中小企業銀行東臺北分行人員即拿出2
    份契約要脅原告，使原告在急迫、輕率、無經驗下在該2 份
    契約書上簽名，隔天原告欲取回2 份簽名之契約書詳閱內容
    ，然該行人員以契約書及相關人員已不在分行為由欺騙原告
    。又4 月間第2 張信用狀（IDLＺ0000000000）金額美金140,
    400 元的貨物雖已生產並送到客戶指定港口，仍被客戶拒收
    ，使原本可獲利數百萬元之訂單變成負債，並喪失其他商機
    ，致使奕維公司聲譽及財物蒙受巨創，而經營不善。10月間
    臺灣中小企業銀行東臺北分行突然要求將原告柯厲生之父柯
    湖榕名下原在臺灣土地銀行忠孝分行抵押借款500 萬元之沙
    鹿鹿寮段337 地號土地轉到臺灣中小企業銀行東臺北分行設
    定抵押，並主動多貸放新臺幣（下同）500 萬元供公司營運
    週轉，以掩飾其押匯過失和詐欺犯行。被告臺灣中小企業銀
    行股份有限公司於90年間就其對被告之債權提起訴訟，經鈞
    院以90年重訴字第1645號判決臺灣中小企業銀行股份有限公
    司勝訴，致原告之名譽、財產蒙受重大損失。爰依法提起本
    件訴訟。聲明：（一）撤銷鈞院90年度重訴字第1645號判決
    。（二）撤銷鈞院91年度執字第1854號強制執行程序。（三
    ）撤銷臺灣臺中地方法院院91年度執字第15057 號強制執行
    程序。（四）撤銷臺灣臺中地方法院90年度執字第33822 號
    強制執行程序。（五）撤銷臺灣臺中地方法院93年度執字第
    18308 號強制執行程序。（六）撤銷臺灣臺中地方法院91年
    度執字第13416 號強制執行程序。（七）撤銷臺灣臺中地方
    法院90年度執全果字第2546號強制執行程序。（八）撤銷臺
    灣臺中地方法院90年度執全十字第2331號強制執行程序。（
    九）撤銷鈞院99年度司執申字第118802號強制執行程序。
四、經查，本院90年度重訴字第1645號民事判決業已確定乙情，
    經本院依職權調閱原審卷宗查核屬實，堪可認定。已徵原告
    所訴請撤銷本院90年度重訴字第1645號民事判決乙情，係為
    前案確定判決效力所及，則依前開說明，自不應准許。次查
    ，參照原告聲明第二項至第九項，皆係因本院90年度重訴字
    第1645號民事判決所衍生之強制執行程序，而原告既非以各
    該強制執行程序具有個別應予撤銷之事由訴請撤銷，僅係以
    上開前案確定判決不當為由訴請撤銷，則顯無准許原告此部
    分主張之餘地。爰不經言詞辯論，逕以判決駁回原告之訴。
五、據上論結，爰依民事訴訟法第249 條第1 項第7 款、第249
    條第2 項、第78條，判決如主文。
中    華    民    國   100    年    7     月    12    日
                  民事第二庭    法  官  黃呈熹
以上正本係照原本作成
如對本判決上訴，須於判決送達後20日內向本院提出上訴狀
中    華    民    國   100    年    7     月    12    日
                                書記官  傅美蓮